臺灣臺南地方法院交通事件裁定        100年度交聲字第853號
原處分機關  交通部公路總局嘉義區監理所臺南監理站
異議人即
受處分人    黃聰郎
上列異議人即受處分人因違反道路交通管理處罰條例案件，對於
交通部公路總局嘉義區監理所臺南監理站民國100年10月26日所
為之裁決處分（處分案號：嘉監南字第裁74-M00000000號）聲明
異議，本院裁定如下：
    主    文
異議駁回。
    理    由
一、原處分意旨略以：異議人即受處分人黃聰郎（下稱異議人）
    於民國99年3月6日1時41分許，駕駛車牌號碼NJI-910號重型
    機車，行經臺南縣永康市○○路995號前時，經臺南縣警察
    局永康分局警員攔檢，並對其實施酒精濃度測試，測得其呼
    氣中所含酒精濃度為每公升0.73毫克，因超過規定標準遂予
    以製單舉發，嗣經交通部公路總局嘉義區監理所臺南監理站
    （下稱原處分機關）以其違規事證明確，依道路交通管理處
    罰條例第35條第1項第1款、第68 條第2項、第24條第1項第2
    款（原處分漏載第24條第1項第2款）及違反道路交通管理事
    件統一裁罰基準表之規定，裁處異議人罰鍰新臺幣（下同）
    45,000元，記違規點數5點，並應參加道路交通安全講習等
    語。
二、異議意旨略以：異議人因公共危險案件，經法院判處罰金30
    ,000元，經申請社會勞動，已於99年10分執行完畢，依一事
    不二罰原則，該監理站罰鍰是否該繳納，為此聲明異議，請
    求撤銷原處分等語。
三、按受處分人，不服道路交通管理處罰條例第8條主管機關所
    為之處罰，得於接到裁決書之翌日起20日內，向管轄地方法
    院聲明異議；又依上開規定聲明異議之期間，自裁決送達之
    翌日起算，並得依法扣除在途期間；另交通法庭認聲明異議
    不合法律上之程式或其異議權已經喪失者，應以裁定駁回之
    ，道路交通管理處罰條例第87條第1項、道路交通事件處理
    辦法第11條、第17條前段分別定有明文。
四、經查：異議人就原處分機關100年10月26日所為之裁決處分
    （處分案號：嘉監南字第裁74-M00000000號）聲明異議，惟
    上開裁決書已按異議人之住所地「臺南市○○區○○里○○
    ○路32巷2號」掛號郵寄，並於100年10月28日由異議人本人
    親收，此有異議人之個人戶籍資料查詢結果及原處分機關送
    達證書各1紙在卷可稽，依前揭說明，其送達程序自無違誤
    。又道路交通事件處理辦法第11條（原道路交通案件處理辦
    法第12條）規定交通案件聲明異議之在途期間，當事人非居
    住於處罰機關所在之鄉、鎮、市（包括縣轄市、省轄市及院
    轄市），但居住於受理聲明異議案件法院之管轄區域者，依
    本標準第2條第1款中之「地方法院在途期間」欄所載日數，
    扣除在途期間，法院訴訟當事人在途期間標準第4條第1項第
    2款亦有明文，而異議人之住所地係在臺南市仁德區，與處
    罰機關所在之臺南市東區不同，惟係居住於本院之管轄區域
    ，依前揭說明，得扣除之在途期間為2日。是自異議人於100
    年10月28日合法受本件裁決書送達之翌日即100年10月29日
    起算，異議期間已於100年11月19日屆滿，因該日為星期六
    ，故應以其次次日星期一即100年11月21日為期間之末日。
    然異議人遲至100年11月24日始具狀提出聲明異議，有聲明
    異議狀上所蓋之本院收狀章戳附卷可憑，是本件異議人異議
    顯已逾越法定聲明異議不變期間，其聲明異議自不合法律上
    程式，且無從補正，核諸前揭說明，自應將異議人之異議駁
    回。
五、至原處分機關所為裁決，雖因異議人逾期聲明異議而形式上
    確定，而行政處分形式上確定後，若有違法之情形，受處分
    人應如何救濟一節，揆諸行政程序法第117條前段及第128條
    第1項分別規定：「違法行政處分於法定救濟期間經過後，
    原處分機關得依職權為全部或一部之撤銷；其上級機關，亦
    得為之。」、「行政處分於法定救濟期間經過後，具有下列
    各款情形之一者，相對人或利害關係人得向行政機關申請撤
    銷、廢止或變更之。但相對人或利害關係人因重大過失而未
    能在行政程式或救濟程式中主張其事由者，不在此限：一、
    具有持續效力之行政處分所依據之事實事後發生有利於相對
    人或利害關係人之變更者。二、發生新事實或發現新證據者
    ，但以如經斟酌可受較有利益之處分者為限。三、其他具有
    相當於行政訴訟法所定再審事由且足以影響行政處分者。」
    ，顯見行政處分（包含行政秩序罰）於經法定救濟期間後，
    倘有上開情形，行政機關仍得予以撤銷、廢止或變更，但須
    由原處分機關或其上級機關依職權，或由行政處分之相對人
    或利害關係人向行政機關申請撤銷、廢止或變更，始為適法
    。經查，異議人上開酒駕行為，業經本院刑事庭以99年度交
    簡字第977號刑事簡易案件審理認定異議人觸犯刑法第185條
    之3之罪，而於99年5月28日判處異議人罰金30,000元，如易
    服勞役，以1,000元折算1日，此有異議人之前案紀錄表1份
    在卷可參。揆諸前開規定，本件原處分機關如認其前述罰鍰
    之處罰，已因上開刑事簡易判決之確定而有違法之處時，則
    仍可依職權撤銷該違法之處罰，或是基於受處分人之申請而
    加以撤銷，是異議人宜於接獲本裁定後儘速攜帶相關資料至
    原處分機關辦理，併此敘明。
六、據上論斷，應依道路交通管理處罰條例第87條第2項、道路
    交通事件處理辦法第17條，裁定如主文。
中    華    民    國   100    年    12    月    28    日
                      交通法庭  法  官  林福來
以上正本證明與原本無異。
如不服本裁定，應於收受送達後5日內向本院提出抗告狀。（應
附繕本）
                                書記官  李淑惠
中    華    民    國   101    年    1     月    2     日